# 借金同时对敲再锁定远期价会计处理

提问人：guanlihua117 时间：2017-07-18 14:20:24
我单位从事黄金饰品加工业务，为规避金价波动风险，从银行借金，借金前一日收盘价为 270 ，约定到期时购金再归还银行，并一次支付利息。同时签订远期合约，买入贵金属卖出人民币，约定还金到期日时，根据到期日黄金的市价与已约定的远期价格 280 相比，如果大于 280 ，我司从银行收取差价，如果小于 280 ，我司向银行支付差价。但借金日，我单位没有提金，而是与银行对敲，按当日市价 271 将“借金”卖给银行，从银行取得现金。 问：还能否将借金和远期合约分别作为独立金融工具核算? “对敲”是否影响？若不影响，怎么理解？谢谢各位大神

回答人：chenyiwei
2 楼对交易实质的分析基本合理。但要注意的是：该项借款（可以看作一项以公允价值计量且其变动计入当期损益的金融负债，其公允价值与黄金现货价格挂钩）和远期合约这两项金融工具本身是可以互相独立地交易和结算的，因此很难“合成”为一项固定利率借款，在会计处理中还是应当分为两项金融工具分别核算的。

提问人：guanlihua117 时间：2017-07-19 08:58:07
如果只是借金+远期，我是分别作为两项金融工具核算的，借金时，借：原材料 270 ，贷：交易性金融负债。但同时又对敲了，相当于卖给银行了，借：银存 271 ，贷：原材料 270 ，差额记什么科目呢？

回答人：chenyiwei
差额作为交易手续费，借记投资收益。

提问人：guanlihua117 时间：2017-07-19 16:16:11
投资收益？ 还有一个问题呀，还金时，我购金还给银行，购金实际支出 276 ，银行将差价补给我，4=280-276，那这 4 我计入什么科目呢，投资收益？

回答人：chenyiwei
可以贷记投资收益。